【裁判字號】    90,易,704
【裁判日期】    900725
【裁判案由】    違反毒品危害防制條例
【裁判全文】
臺灣新竹地方法院刑事判決                            九十年度易字第七四號
    公  訴  人  臺灣新竹地方法院檢察署檢察官
    被      告  甲○○
右列被告因違反毒品危害防制條例案件，經檢察官提起公訴（九十年度毒偵字第四八
二號）
    主  文
甲○○施用第二級毒品，累犯，處有期徒刑捌月，扣案安非他命（毛重壹公克）沒收
銷燬之。又持有第一級毒品，累犯，處有期徒刑月，扣案海洛因（淨重零點壹陸公
克）沒收銷燬之。應執行有期徒刑拾月，扣案安非他命（毛重壹公克）及海洛因（淨
重零點壹陸公克）均沒收銷燬之
    事  實
一、甲○○曾多次違反麻醉藥品管理條例及毒品危害防制條例，最後一次係於民國八
    十八年一月間因違反毒品危害防制條例案件，經本院判處有期徒刑六月確定，並
    於八十九年十一月二日執行完畢。其前因連續施用第二級毒品案件，經本院依職
    權裁定送觀察、勒戒，認無繼續施用毒品之傾向，由本院於八十七年八月二十五
    日以八十七年度易字第三九一號判決免刑確定。復於八十八年一月間因施用第二
    級毒品安非他命案件，經本院以八十八年度毒聲字第一０七六號裁定送觀察、勒
    戒後，認有繼續施用毒品之傾向，由本院以八十八年度毒聲字第一六四四號裁定
    令入戒治處所施以強制戒治一年，並以八十八年度竹北簡字第二五四號簡易判決
    判處有期徒刑六月確定。嗣其強制戒治執行滿三月經評定合格，經檢察官聲請本
    院於八十九年一月十八日以八十九年度毒聲字第一五九號裁定停止強制戒治，所
    餘戒治期間交付保護管束，上開停止戒治期間至八十九年八月二十二日期滿。詎
    甲○○猶不知悔改，仍於九十年三月四日，在新竹縣竹北市○○街二五七巷一五
    號家中，施用安非他命；另復行起意，於九十年三月六日晚間十一時三十分許，
    在新竹市○○路六五號前，持有第一級毒品海洛因（淨重零點一六公克、包裝重
    零點一九公克），經警當場查獲，扣得安非他命（毛重一公克）及前開海洛因，
    且甲○○於九十年三月七日九時三十分許所排放之尿液，經送檢驗結果驗有安非
    他命陽性反應。
二、案經新竹市警察局第一分局報請臺灣新竹地方法院檢察署檢察官偵查起訴。
    理  由
一、訊據被告甲○○對於右揭施用第二級毒品安非他命之犯行坦承不諱，且被告於九
    十年三月七日九時三十分許所排放尿液，經送驗後呈安非他命陽性反應，亦有新
    竹市衛生局竹市衛六字第三七七八號不法藥物尿液初步篩檢報告書、內政部警政
    署刑事警察局九十年六月七日刑鑑字第六六二０六號鑑驗通知書各一紙附卷可稽
    ，此外，復有安非他命（毛重一公克）扣案足憑。是被告確有於九十年三月四日
    在家中施用第二級毒品安非他命之事實，堪以認定。次查，被告有前揭犯罪事實
    所載施用毒品素行，亦有臺灣新竹地方法院檢察署刑案資料查註紀錄表、本院八
    十八年度毒聲字第一０七六號、一六四四號、八十九年度毒聲字第一五九號裁定
    ，及八十七年度易字第三九一號、八十八年度竹北簡字第二五四號刑事判決、臺
    灣高等法院被告全國前案紀錄表各一份附卷可據。
二、被告於前開時地遭警扣得其所持有之第一級毒品海洛因之事實，業經被告自承無
    訛，並有淨重零點一六公克（包裝重零點一九公克）之海洛因扣案、法務部調查
    局編號000000000鑑定通知書在卷為憑，是被告上開持有海洛因之行為
    亦堪認定。被告雖另稱：伊亦有施用海洛因云云，而否認係單純持有前開海洛因
    ，惟查，被告於九十年三月七日九時三十分許所排放尿液，經送新竹市衛生局及
    內政部警政署刑事警察局檢驗後，均呈嗎啡陰性反應，有前開不法藥物尿液初步
    篩檢報告書及鑑驗通知書各一紙在卷可考。從而，自難僅憑被告之自白即率認其
    有施用第一級毒品海洛因之行為甚明。
三、按海洛因及安非他命分別為毒品危害防制條例第二條第二項第一款、第二款規定
    之第一級、第二級毒品，故核被告所為係犯毒品危害防制條例第十條第二項之施
    用第二級毒品罪及同條例第十一條第一項之持有第一級毒品罪。被告因施用而持
    有安非他命之低度行為，應為施用安非他命之高度行為所吸收，不另論罪。至其
    所犯上開二罪間，犯意各別，罪名互殊，應予分論併罰。查被告曾因違反毒品危
    害防制條例案件，經本院判處有期徒刑六月確定，並於八十九年十一月二日執行
    完畢，其於上開有期徒刑執行完畢後五年內再犯本件有期徒刑以上之上開二罪，
    均為累犯，各應依刑法第四十七條規定加重其刑。爰審酌被告施用毒品安非他命
    害人害己，所持有之海洛因亦危害國民健康至鉅，且被告經觀察、勒戒及強制戒
    治後，仍不思改進、戒斷毒癮等情狀，各量處如主文所示之刑，並定其應執行之
    刑。扣案之海洛因淨重零點一六公克（包裝重零點一九公克）、安非他命毛重一
    公克，均應依毒品危害防制條例第十八條第一項前段沒收銷燬之。
據上論斷，依刑事訴訟法第二百九十九條第一項前段，毒品危害防制條例第十條第二
項、第十一條第一項、第十八條第一項前段，刑法第十一條前段、第四十七條、第五
十一條第五款，判決如主文。
本案經檢察官吳金棟到庭執行職務。
中      華      民      國      九十      年      九      月  二十一    日
                                    臺灣新竹地方法院刑事第二庭
                                        審判長法  官  王  銘  勇
                                              法  官  楊  惠  芬
                                              法  官  鄭  子  俊
右正本證明與原本無異。
如不服本判決，應於判決送達後十日內，向本院提出上訴狀。
                                              書記官  鄭  明  枝
中      華      民      國      九十      年      九      月  二十一    日
臺灣新竹地方法院檢察署檢察官起訴書                九十年度毒偵字第四八二號
    被    告  甲○○男  三十一歲（民國○○○年○月○○○日生）
                      身分證統一編號：Ｚ000000000號
                      住新竹縣竹北市○○里○○鄰○○街二五七巷一五號
右列被告因違反毒品危害防制條例案件，業經偵查終結，認應提起公訴，茲敘述犯罪
事實、證據並所犯法條如左：
        犯  罪  事  實
一、甲○○於八十八年一月間因毒品危害防制條例案件，經台灣新竹地方法院以八十
    八年度竹北簡字第二五四號判處有期徒刑六月，於八十九年十一月二日易科罰金
    執行完畢。另甲○○前因施用毒品案件，經本署檢察官以八十七年度偵字第一０
    五九號起訴後，嗣經貴院依職權裁定送觀察、勒戒，認無繼續施用毒品之傾向，
    由貴院於民國八十七年九月十八日以八十七年度易字第三九一號免刑判決確定後
    ，復因施用第二級毒品安非他命案件，經觀察、勒戒後，認有繼續施用毒品之傾
    向，先送強制戒治，並由本署檢察官以八十八年度偵字第二三０六號聲請簡易判
    決處刑，嗣於八十八年八月二十六日，經貴院以前揭八十八年度竹北簡字第二五
    四號判處有期徒刑六月，並於八十九年八月二十二日戒治期滿。詎被告甲○○猶
    不知悔改，竟復於九十年三月七日九時三十分許回溯前九十六小時內某時，在不
    詳地點，施用第二級毒品安非他命，為警於九十年三月六日二十三時三十分許，
    在新竹市○○路六五號前查獲，並扣得安非他命一公克及海洛因０．四公克。
二、案經新竹市警察局第一分局報告偵辦。
        證據並所犯法條
一、訊據被告甲○○坦承持有安非他命及海洛因毒品，惟堅決否認有何施用毒品犯行
    ，辯稱吸到被關以後就沒有吸了、還沒有吸就被警察抓到了云云，惟查，被告甲
    ○○尿液經送驗後確呈安非他命陽性反應，此分有新竹市衛生局竹市衛六字第三
    七七八號不法藥物尿液初步篩檢報告書、內政部警政署刑事警察局刑鑑字第六六
    二０六號鑑驗通知書各乙紙附卷可稽，足認被告於九十年三月七日九時三十分許
    接受採尿時回溯前九十六小時內某時，確有施用安非他命毒品，此外，復有聲請
    簡易判決處刑書、不起訴處分書、刑事判決及刑案資料查註紀錄表等在卷可參，
    並有安非他命毒品扣案可證，被告施用毒品犯行堪予認定。另持有海洛因毒品既
    不為被告所否認，且經送驗後亦確認係第一級第六項毒品海洛因，此有法務部調
    查局編號000000000鑑定通知書乙紙可資參照，故被告另犯持有第一級
    毒品海洛因犯行亦足認定。
二、核被告所為，係犯毒品危害防制條例第十條第二項之施用第二級毒品及同條例第
    十一條第一項之持有第一級毒品罪嫌。又被告因毒品危害防制條例案件，經臺灣
    新竹地方法院以八十八年度竹北簡字第二五四號判處有期徒刑六月，甫於八十九
    年十一月二日易科罰金執行完畢，其於五年內再犯本件有期徒刑以上之罪，為累
    犯，請依法加重其刑。扣案之毒品，請依同條例第十八條第一項前段規定宣告沒
    收並諭知銷燬。
三、依毒品危害防制條例第二十條第三項前段、刑事訴訟法第二百五十一條第一項提
    起公訴。
    此    致
臺灣新竹地方法院
中      華      民      國    九十      年      七      月    二十五    日
                                        檢  察  官  吳  金  棟
本件證明與原本無異
中      華      民      國    九十      年      八      月      七      日
                                        書  記  官  黃  瑞  福
毒品危害防制條例第十條第二項：
施用第二級毒品者，處三年以下有期徒刑。
毒品危害防制條例第十一條第一項：
持有第一級毒品者，處三年以下有期徒刑、拘役或新台幣五萬元以下罰金。


司法院資訊處製作；財團法人民間司法改革基金會備份。
